Luis David Montiel Montes

Id.montielm@gmail.com • +57 3245705946

github.com/ldmontielm • linkedin.com/in/ld-montiel/ • ldmontielm.com

Resumen

Desarrollador de software junior con tecnología en análisis y desarrollo de software y más de 1 años de experiencia trabajando para empresas de TI. Estoy comprometido con el crecimiento personal y profesional, y busco una oportunidad donde pueda contribuir al éxito de la empresa, mientras continúo desarrollando mis habilidades.

Experiencia Laboral

Desarrollador de Software Junior - Silverbox SAS

Medellín, Antioquia, Colombia

Enero 2024-Presente

- Desarrollo de APIs Restful con FastAPI.
- Despliegue de contenedores en GCP Cloud Run.
- Orquestación de contenedores con Kubernetes (GKE) Google Kubernetes Engine.
- Gestión de datos con Firebase y BigQuery.
- Desarrollo de aplicaciones web con Django.
- Desarrollo de interfaces web con React, Nextjs, Tailwindcss, Tanstack Query, Tanstack Table, Shadcn/ui, axios, etc.
- Implementación de servicios de impresoras en windows.
- Planeación y maquetación de bases de datos y diagramas de clases.
- Revisión y solución de bugs con otros compañeros de trabajo.

Desarrollador Front-end - HopeInvestor

Medellín, Antioquia, Colombia

Julio 2022-Septiembre 2022

- Diseñar y desarrollar una suite de herramientas compuesta por 12 calculadoras de apuestas deportivas para la plataforma de BetPlay HopeInvestor, destinadas a mejorar la experiencia del usuario al calcular probables ganancias, administrar el riesgo y optimizar sus estrategias de apuesta.
- Se implementaron tecnologías de frontend para lograr una interfaz atractiva, funcional y de fácil acceso, permitiendo una experiencia fluida y amigable que se alinea con la identidad visual de Hopelnvestor.

Educación

Tecnólogo en Análisis y Desarrollo de Software

SENA(Servicio Nacional de Aprendizaje) Medellín, Antioquia, Colombia.

Marzo 2022-Julio 2024

• Participación en el encuentro más grande de tecnología del SENA (SENASOFT) - Análisis de Datos.

Diplomado en Desarrollo de Software

Universidad del Norte y Ministerio de Tecnologías de la Información y Comunicaciones. Medellín, Antioquia, Colombia *Abril 2021—Octubre 2021*

<u>Herramientas</u>

Lenguajes de Programación: Javascript, Python, Typescript, Java.

Frameworks y Librerías: Django, React Js, NextJs, SWR, Tanstack Query, FastAPI, SQLAlchemy, Tailwind Css.

Diseño: Adobe Illustrator, Adobe XD, Figma.

Otros: Docker, Kubernetes, Google Kubernetes Engine, Google Cloud Run, Cloud Run Functions.

Certificaciones

- Foundation Of User Experience (UX) Design Google, ID-AKFTKPXDGRXJ Link
- Diplomado de Desarrollo de Software Universidad del Norte/MinTIC, ID-3HSTEFKYYIOKRJJIX2BI Link

Referencias

- Darcelys Montiel Tobar +57 3188525896 REPROSE SAS - Community Manager
- Carlos Andrés Saldarriaga Montiel +57 321 5665764 MERCADO LIBRE - Software Engineer